臺灣基隆地方法院刑事判決　　　　 　　　94年度訴字第312號
公　訴　人　臺灣基隆地方法院檢察署檢察官
被　　　告　甲○○　男　31歲.
上列被告因違反毒品危害防制條例案件，經檢察官提起公訴（94
年度毒偵字第887號），被告為有罪之陳述，本院合議庭裁定由
受命法官獨任以簡式審判程序進行審理，並判決如下：
    主  文
甲○○施用第一級毒品，累犯，處有期徒刑肆月，如易科罰金以
參佰元折算壹日，扣案之注射針筒壹支沒收。
    事  實
一、甲○○前於民國八十六年間，因違反肅清煙毒條例案件，經
    臺灣基隆地方法院以八十六年度訴字第二０八號刑事判決判
    處有期徒刑三年五月，嗣經台灣高等法院以八十六年度上訴
    字第二七六六號刑事判決諭知撤銷原判決，仍判處有期徒刑
    三年五月確定，復於八十六年間，因違反麻醉藥品管理條例
    案件，經臺灣基隆地方法院以八十六年度易字第六一五號刑
    事判決判處有期徒刑七月，嗣經台灣高等法院以八十六年度
    上易字第四五四四號刑事判決諭知上訴駁回而告確定，所犯
    上開二案，經裁定定其應執行刑為有期徒刑三年十月，於八
    十九年五月十七日假釋出獄，假釋期間因行刑累進處遇縮短
    刑期而於九十年六月二十七日屆滿，假釋期滿未經撤銷假釋
    ，其未執行之刑以已執行論，而視為於九十年六月二十七日
    執行完畢；又於民國九十二年間，因施用毒品案件，經臺灣
    基隆地方法院裁定送觀察、勒戒後，認有繼續施用毒品之傾
    向，由臺灣基隆地方法院檢察署檢察官聲請臺灣基隆地方法
    院裁定令入戒治處所施以強制戒治期滿，臺灣基隆地方法院
    檢察署檢察官於九十三年十一月二十四日以九十三年度戒毒
    偵字第六十五號為不起訴處分確定。詎甲○○猶不知悔改，
    復基於施用第一級毒品之犯意，於九十四年三月十六日下午
    九時許，在基隆市○○區○○路三十六巷七號住處，以注射
    針筒皮下注射之方式，施用第一級毒品海洛因一次。嗣甲○
    ○為徹底戒除毒癮，遂於偵查犯罪職權之警察、檢察機關尚
    不知其有施用第一級毒品海洛因之犯行前，於九十四年三月
    十七日下午五時五十五分許自行持其所有供施用第一級毒品
    海洛因所使用之注射針筒一支前往基隆市警察局第四分局中
    山派出所主動申告上開施用第一級毒品海洛因之犯罪事實，
    並表示願意接受裁判，警方並扣得李振宏所有供施用第一級
    毒品海洛因所使用之注射針筒一支，且經警於同日下午六時
    五十分許採集其尿液送驗，確呈第一級毒品海洛因代謝後之
    嗎啡陽性反應。
二、案經基隆市警察局第四分局報告臺灣基隆地方法院檢察署檢
    察官偵查起訴。
    理  由
壹、程序事項
    查本件被告甲○○所犯者非為死刑、無期徒刑、最輕本刑為
    三年以上有期徒刑之罪或高等法院管轄第一審案件，其於準
    備程序進行中，先就被訴事實為有罪之陳述，經告知其簡式
    審判程序之旨，並聽取公訴人、被告之意見後，本院業已依
    刑事訴訟法第二七三條之一第一項之規定，裁定由受命法官
    獨任以簡式審判程序進行本案之審理。
貳、實體事項
一、前揭事實業據被告甲○○於本院審理時坦承不諱，且被告自
    首後經警採集尿液送驗，呈第一級毒品海洛因代謝後之嗎啡
    陽性反應，此有台灣尖端先進生技醫藥股份有限公司九十四
    年三月二十五日濫用業物檢驗報告書一紙在卷可稽，復有被
    告所有供施用第一級毒品海洛因所使用之注射針筒一支扣案
    足參，被告自白施用第一級毒品海洛因，核與事實相符，應
    可採信。又被告有如事實欄所載因施用毒品案件，經觀察、
    勒戒、強制戒治後，為不起訴處分之情形，有臺灣高等法院
    被告全國前案紀錄表附卷足佐。綜上所陳，本案事證明確，
    被告於強制戒治執行完畢後，五年以內再犯施用第一級毒品
    之犯行，堪以認定，應依法論科。
二、核被告所為，係犯毒品危害防制條例第十條第一項施用第一
    級毒品罪。被告持有毒品海洛因係供自己施用，其持有毒品
    之低度行為為施用毒品之高度行為所吸收，不另論罪，又被
    告有如事實欄所載之犯罪科刑及執行完畢情形，有臺灣高等
    法院被告全國前案紀錄表在卷可按，其於有期徒刑執行完畢
    後，五年以內再犯有期徒刑以上之本罪，係屬累犯，應依刑
    法第四十七條之規定，加重其刑。另被告於有偵查犯罪職權
    之公務員知悉其涉犯施用第一級毒品罪之前主動至基隆市警
    察局第四分局中山派出所申告其於九十四年三月十六日下午
    九時許施用第一級毒品海洛因之犯罪事實並願意接受裁判，
    合於自首要件，應依刑法第六十二條前段規定減輕其刑，並
    先加後減之。爰審酌被告曾因施用毒品，經觀察、勒戒、強
    制戒治而經不起訴處分，仍不知悔改，竟仍繼續施用足以導
    致精神障礙及生命危險之成癮性毒品，顯見其缺乏拒用毒品
    之決心及悔改之意，兼以施用毒品危害施用者之神經中樞，
    使施用者產生幻聽及幻想之症狀，不僅對施用者之健康產生
    不良影響，同時因幻聽及幻想結果亦可能使施用者對周遭之
    人施暴，或因購毒解癮，而無所不用其極，對公共秩序及其
    家人亦有危害之虞，惟僅施用一次，犯罪後主動向警方自首
    ，表示其戒除毒癮之決心、態度良好等一切犯罪情狀，量處
    如主文之刑，並諭知易科罰金之折算標準，以示懲儆。扣案
    之注射針筒一支，係被告所有供施用第一級毒品海洛因所使
    用之物，業據被告於本院審理時供承在卷，依法併宣告沒收
    之。
三、被告雖於本院審理供承其自九十三年九月間某日起至九十四
    年三月十五日止另有施用第一級毒品海洛因云云，然按海洛
    因經注射或吸入人體後，約百分之八十於二十四小時內自尿
    中排出，一般而言，尿液中能否驗出嗎啡陽性反應與其投與
    量、投與途徑、採尿時間、個人體質及檢測方法之靈敏度有
    關，國外曾有文獻報導注射六毫克之海洛因鹽酸鹽，其代謝
    物嗎啡之平均可檢出時限約為二十六小時，業經行政院衛生
    署藥物食品檢驗局於八十四年三月一日以藥檢壹字第八四０
    ０九五０號函述綦詳，而本件被告係於九十四年三月十七日
    下午六時五十分許經警採尿送驗，參諸上開函釋，本件尿液
    鑑定報告，已難以做為被告自九十三年九月間某日起至九十
    四年三月十五日止施用第一級毒品海洛因之補強證據，此外
    復未查扣任何於該期間內施用第一級毒品海洛因所使用之毒
    品或施用工具，因之被告於本院審理之上開自白，並無任何
    證據足以補強其自白之真實性，本院尚難僅憑被告之上開自
    白，遽認被告有此部分（未據起訴）施用第一級毒品海洛因
    犯行，併此敘明。
據上論斷，應依刑事訴訟法第二百七十三條之一第一項、第二百
九十九條第一項前段，毒品危害防制條例第十條第一項，刑法第
十一條前段、第四十七條、第六十二條前段、第四十一條第一項
前段、第三十八條第一項第二款，罰金罰緩提高標準條例第二條
，判決如主文。
本案經檢察官林伯宇到庭執行職務。
中　　華　　民　　國　　94　　年　　5 　　月　　25　　日
                  刑事第二庭法  官  徐世禎
以上正本證明與原本無異。
對於本件判決如有不服，應於收受送達後10日內，向本院提出上
訴書狀，上訴於臺灣高等法院，並按他造當事人之人數附具繕本
。
中　　華　　民　　國　　94　　年　　5 　　月　　26　　日
                            書記官  王一芳
附論罪科刑之法條：
毒品危害防制條例第10條第1 項
施用第一級毒品者，處 6 月以上 5 年以下有期徒刑。
